臺灣宜蘭地方法院刑事判決　　　　　　100年度交易字第184號
公　訴　人　臺灣宜蘭地方法院檢察署檢察官
被　　　告　曾紹華
上列被告因過失傷害案件，經檢察官提起公訴（100年度偵字第
3310號），被告於本院準備程序進行中為有罪之陳述，經告以簡
式審判程序之旨，並聽取當事人意見後，由本院合議庭裁定由受
命法官獨任行簡式審判程序，判決如下：
    主  文
曾紹華犯業務過失傷害罪，處有期徒刑月，如易科罰金，以新
台幣壹仟元折算壹日。
    事  實
一、曾紹華係正恒企業社之送貨司機，為從事駕駛業務之人。於
    民國100年2月10日下午4時46分許，駕駛車號3618-VP號自用
    小貨車，沿宜蘭縣冬山鄉○○路○段由南往北方向行駛，途
    經冬山鄉○○路○段與美和路二段146巷無號誌之交岔路口
    時，本應注意汽車起駛前應注意前後左右有無障礙或車輛行
    人，並應讓行進中之車輛行人優先通行，且依當時情況為天
    候晴、日間有自然光線，路面乾燥、無缺陷，道路無障礙物
    ，視距良好，並無不能注意之情事，竟疏未注意，在上開無
    號誌之交岔路口內，駛出欲橫越馬路前，未看清左右來車，
    即貿然穿越，致與左側由張巧君沿美和路二段146巷由西往
    東方向所騎承、然左方車未停讓右方車先行之車號M8P-828
    號重型機車發生相撞，造成張巧君受有右側肱骨骨幹骨折併
    橈神經受損、右下肢撕裂傷、以及左側鎖骨骨折之傷害。曾
    紹華於肇事後留待現場，於有偵查犯罪職權之員警據報但仍
    不知肇事人姓名前往處理時，當場向員警承認係肇事人而不
    逃避裁判，始悉上情。
二、案經張巧君訴由宜蘭縣政府警察局羅東分局報告臺灣宜蘭地
    方法院檢察署檢察官偵查起訴。
    理  由
一、訊據被告曾紹華對於上揭事實，於本院審理時坦承不諱，核
    與證人即告訴人張巧君警詢及本院訊問時指訴之情節相符，
    並有道路交通事故現場圖、道路交通事故調查報告表(一)、(二)
    、現場及車損照片共18幀、林口長庚紀念醫院診斷證明書在
    卷可參，足認被告上開自白與事實相符。至本件前經檢察官
    送請臺灣省基宜區車輛行車事故鑑定委員會鑑定本件事故之
    肇事因素及兩造過失責任原因，鑑定意見雖認被告過失責任
    在於行經無號誌之交岔路口，疏未減速慢行，作隨時停車之
    準備，為肇事次因乙情，有臺灣省基宜區車輛行車事故鑑定
    委員會100年9月22日基宜鑑字第1005002141號函在卷可稽（
    見偵卷第6-7-1頁），惟據被告警詢及本院訊問時均堅稱當
    時車速僅有20公里等語，經查肇事現場被告所遺留之煞車痕
    長各僅約5.1公尺及4.6公尺，參照汽車輪胎於乾燥路面之摩
    擦係數介於07.-0.8之間，則比對煞車距離與車速關係圖，
    當時被告所駕駛汽車之速度應僅約30公里，此有國立交通大
    學運輸研究中心96年6月21日（96）交大管院運中心字第960
    12號函及煞車距離與車速關係圖可佐，顯然被告當時於上開
    路段之車速係低於當地速限40公里等情，應可確認。是被告
    辯稱行經上開交岔路口時已減速慢行云云，堪以採信。從而
    ，本件被告過失責任在於行經無號誌交岔路口，起駛前未注
    意左右來車，並讓行進中之車輛優先通行，即貿然前行，事
    證明確，被告業務過失傷害犯行堪以認定，應予依法論科。
二、查被告為正恒企業社之司機，平日以載送貨物為業，業據被
    告坦承在卷，且其所駕駛之自小貨車即屬該公司所有車輛，
    亦有現場照片在卷可稽，足認被告係以駕駛汽車為業務。是
    核被告所為，係犯刑法第284條第2項前段之業務過失傷害罪
    。檢察官起訴時漏未斟酌上開業務情形，僅論以刑法第284
    條第1項前段之普通過失傷害罪云云，惟此業經公訴人當庭
    更正起訴法條，本院自毋庸再諭知變更起訴法條，附此敘明
    。又被告於肇事後留待現場，並於有偵查犯罪職權之員警據
    報但尚不知肇事人姓名而前往處理時，當場向員警承認係肇
    事人而不逃避裁判，業據被告陳述明確，是被告已符合自首
    之要件，爰依刑法第62條前段規定減輕其刑。爰審酌被告為
    從事業務之人，由業務過失傷害等相關法條法定刑度以觀，
    可知法規範對其課有較高程度之注意義務要求，被告實應更
    加注意行車安全，竟疏未注意，致告訴人因本件車禍受有右
    側肱骨骨幹骨折併橈神經受損、右下肢撕裂傷、以及左側鎖
    骨骨折之傷害，傷勢不輕，另審酌雙方過失之程度、被告迄
    今尚未能與告訴人達成民事和解賠償其損失，暨被告高職畢
    業之智識程度、現有穩定工作、惟須扶養幼子之家庭經濟狀
    況，且前未有犯罪科刑紀錄，素行良好，有臺灣高等法院被
    告前案紀錄表1紙在卷可稽，肇事後旋向警方自首，並接受
    裁判，犯後態度良好等一切情狀，量處如主文所示之刑，並
    諭知易科罰金之折算標準。
據上論斷，應依刑事訴訟法第273條之1第1項、第299條第1 項前
段，刑法第284條第2項前段、第62條、第41條第1 項前段，刑法
施行法第1條之1，判決如主文。
本案經檢察官張學翰到庭執行職務。
中    華    民    國    100   年    12    月    30    日
                  交通法庭法  官  卓怡君
上正本證明與原本無異。
如不服本判決應於收受本判決後10日內向本院提出上訴書狀，並
應敘述具體理由。若未敘述理由者，應於上訴期間屆滿後20日內
向本院補提理由書狀(均須按他造當事人之人數附繕本)。
                          書記官  林怡君
中    華    民    國    100   年    12    月    30    日
附錄本案論罪科刑法條全文：
中華民國刑法第284條第2項
從事業務之人，因業務上之過失傷害人者，處1年以下有期徒刑
、拘役或1千元以下罰金，致重傷者，處3年以下有期徒刑、拘役
或2千元以下罰金。